# 售后回租

提问人：zqzdm 时间：2019-03-23 21:34:42
想请问下售后回租为什么要确认递延收益，就拿售后回租形成融资租赁举例吧，为什么不是确认资产处置损益，如何理解？

回答人：chenyiwei
根据准则对两类租赁的定义，“融资租赁，是指实质上转移了与资产所有权有关的全部风险和报酬的租赁。其所有权最终可能转移，也可能不转移”。
由于在售后回租构成融资租赁的交易中，在交易发生前后，标的资产所有权上的风险和报酬均由本企业享有或承担，事实上没有发生转移，自然不能确认处置损益。这类交易本质上是以租赁资产为抵押物的借款融资。

提问人：zqzdm 时间：2019-03-24 12:13:12
陈版你好，那形成经营租赁的呢？有两种情况： 1 、是售价小于公允，此情况下若未来租赁付款额低于市价计算的租金，要将售价与账面价值差额确认为递延收益（即损失由低于市价的未来租赁付款额补偿） 2 、想请问为什么在售价大于公允的时候，不考虑未来租赁付款额和租金的关系？此情况下如果未来租赁付款额低于租金，那此时确认的递延收益如何理解？

回答人：chenyiwei
如果售价大于公允价值，但未来市价又按照公允的市场租金，则意味着购买方吃亏，该交易不公允，这一点很难解释。

提问人：song2003921 时间：2019-12-02 06:30:15
甲公司与融资租赁公司签订 3 年期售后回租业务，购买价比账面净额增加了 57% ，甲公司同时提供了大额担保。请问陈老师 @chenyiwei，这笔业务应该按售后回租处理，还是拆分为售后回租 + 长期借款 2 个业务处理？
谢谢！

回答人：chenyiwei
首先判断售后回租是构成融资租赁还是经营租赁。在构成融资租赁的前提下，按取得借款进行会计处理。